臺灣高等法院刑事判決　　　　　　　96年度上訴字第3605號
上　訴　人
即　被　告　甲○○
上列上訴人因違反毒品危害防制條例案件，不服臺灣板橋地方法
院96年度訴字第2155號，中華民國96年7月23日第一審判決（起
訴案號：臺灣板橋地方法院檢察署96年度毒偵字第3668號），提
起上訴，本院判決如下：
    主    文
上訴駁回。
    事    實
一、甲○○前於民國94年間因施用第一級毒品案件，經依原法院
    95年度毒聲字第1號裁定送勒戒處所觀察、勒戒後，認無繼
    續施用毒品之傾向，於95年2月7日釋放出所，並由臺灣板橋
    地方法院檢察署檢察官以95年度毒偵字第314號為不起訴處
    分確定。詎仍不知悔改，復在前述觀察、勒戒執行完畢釋放
    出所後5年內，再基於施用第一級毒品海洛因之犯意，於96
    年5月9日上午10時55分許為警採集尿液回溯前26小時內之某
    時點（扣除其為警查獲人身自由受公權力合法拘束而無法施
    用海洛因之時間），在臺北縣三峽鎮○○路某網咖店內，以
    將第一級毒品海洛因置於玻璃球內點火燒烤產生煙霧吸聞之
    方式，施用第一級毒品1次。嗣於96年5月8日下午2時20分許
    ，為警在臺北縣三峽鎮○○路159號前查獲，並在其所攜帶
    之包包內起獲第二級毒品安非他命1包（毛重0.5公克，淨重
    0.2公克；其所涉非法持有第二級毒品罪嫌，則未據起訴）
    及注射針筒3支。
二、案經臺北縣政府警察局樹林分局報請臺灣板橋地方法院檢察
    署檢察官偵查起訴。
    理    由
一、被告甲○○經合法傳喚無正當理由未到庭辯解，惟上揭犯罪
    事實，業據被告甲○○於原審及本院準備程序審理時坦承不
    諱，且其於96年5月9日上午10時55分許為警採集尿液送臺灣
    檢驗科技股份有限公司以ＧＣ／ＭＳ氣相層析／質譜儀法確
    認檢驗結果，呈鴉片類陽性反應，有該公司出具之濫用藥物
    尿液檢驗報告以及臺北縣政府警察局樹林分局毒品危害防制
    條例被移送者姓名暨代碼對照表各1件（見偵查卷第21、11
    頁）附卷可稽，足認被告上開自白確與事實相符。再者，被
    告前於94年間因施用第一級毒品案件，經依原法院95年度毒
    聲字第1號裁定送勒戒處所觀察、勒戒後，認無繼續施用毒
    品之傾向，於95年2月7日釋放出所等事實，併有本院被告前
    案紀錄表1份存卷足憑。是被告於觀察、勒戒執行完畢釋放
    出所後，5年內再犯本案施用第一級毒品犯行堪以認定，應
    予依法論罪科刑。
二、核被告所為，係犯毒品危害防制條例第10條第1項之施用第
    一級毒品罪。其施用第一級毒品海洛因前非法持有第一級毒
    品海洛因之低度行為，應為其施用該毒品之高度行為所吸收
    ，不另論罪。原審適用毒品危害防制條例第10條第1項，審
    酌被告前已因施用毒品，經獲得不起訴處分之寬典，仍不能
    戒除毒癮，再次漠視法令禁制而犯本罪，顯見其自制能力甚
    低，惟其施用毒品所生危害，實以自戕身心健康為主，對於
    他人生命、身體、財產等法益，尚無明顯而重大之實害，兼
    衡其施用毒品之次數以及犯罪後坦承犯行之良好態度等一切
    情狀，量處有期徒刑柒月，並說明被告為警在其所攜帶之包
    包內起獲之第二級毒品安非他命1包（毛重0.5公克，淨重0.
    2 公克）及注射針筒3支，均據被告否認屬其所有，且與其
    所涉本案施用第一級毒品海洛因犯行無關；而前開第二級毒
    品安非他命固屬違禁物，惟究為其所涉非法持有第二級毒品
    罪嫌之重要事證，自不宜逕在本案中宣告沒收，故上揭扣案
    物品均不予沒收。經核認事用法俱無不合，量刑亦稱妥適。
    被告以量刑過重為由提起上訴，係就原審法院適法範圍裁量
    權之行使為爭執，惟原審量處被告有期徒刑之刑期，已審酌
    被告之各種犯罪情狀，並無明顯失出，且被告前因施用第一
    級毒品及第二級毒品為臺灣桃園地方法院於96年6月22日以
    96 年度訴字第865號分別判處有期徒刑6月及2月，並定其應
    執行刑6月確定，有本院被告前案紀錄表1份在卷足稽，亦不
    符合緩刑要件，是被告上訴為無理由，應予駁回。
三、被告甲○○經合法傳喚，無正當理由不到庭，爰不待其陳述
    ，逕行判決。
據上論斷，應依刑事訴訟法第368條、第371條，判決如主文。
本案經檢察官陳大偉到庭執行職務。
中　　華　　民　　國　　96　　年　　10　　月　　31　　日
                  刑事第十五庭審判長法　官　吳昭瑩
　　　　　　　　　　　　　　　　　  法　官　李釱任
　　　　　　                        法　官　蘇隆惠
以上正本證明與原本無異。
如不服本判決，應於收受送達後十日內向本院提出上訴書狀，其
未敘述上訴之理由者並得於提起上訴後十日內向本院補提理由書
（均須按他造當事人之人數附繕本）。
                                    書記官  吳玉華
中　　華　　民　　國　　96　　年　　10　　月　　31　　日
附錄本案論罪科刑法條全文：
毒品危害防制條例第10條
施用第一級毒品者，處6月以上5年以下有期徒刑。
施用第二級毒品者，處3年以下有期徒刑。
